【裁判字號】    99,簡上,91
【裁判日期】    990716
【裁判案由】    傷害
【裁判全文】
臺灣嘉義地方法院刑事判決              99年度簡上字第91號
上  訴  人
即  被  告  甲○○
上列上訴人因傷害案件，不服本院嘉義簡易庭99年度嘉簡字第
576 號中華民國99年4 月27日第一審判決（聲請簡易判決處刑書
案號：臺灣嘉義地方法院檢察署99年度偵字第564 、2780號），
提起上訴，本院管轄之第二審合議庭判決如下：
    主  文
上訴駁回。
    犯 罪 事 實
一、甲○○前因傷害案件，經本院以96年度嘉簡字第142 號判處
    有期徒刑4 月，上訴後，經本院以96年度簡上字第73號上訴
    駁回確定，嗣經裁定減刑為有期徒刑2 月，於民國96年12月
    14日執行完畢。甲○○與乙○○（所犯誹謗罪另經判決確定
    ）均賃居在嘉義市○○街70號不同房間，並均得使用廚房、
    二樓放洗衣機之公共空間，彼此間多次因使用公共空間發生
    爭執，而互有嫌隙，於99年1 月3 日下午5 時47分許，甲○
    ○又因乙○○使用上址廚房過久而發生爭吵，竟基於傷害之
    犯意，持玻璃杯敲打乙○○之頭部，致乙○○受有右顳部2
    ×0.5 公分裂傷之傷害。嗣經乙○○報警處理，循線查悉上
    情。
二、案經乙○○訴由嘉義市政府警察局第一分局報告臺灣嘉義地
    方法院檢察署檢察官偵查後聲請以簡易判決處刑。
    理  由
一、證據能力部分：
    按被告以外之人於審判外之陳述，雖不符刑事訴訟法第159
    條之1 至第159 條之4 之規定，而經當事人於審判程序同意
    作為證據，法院審酌該言詞陳述或書面陳述作成時之情況，
    認為適當者，亦得為證據；當事人、代理人或辯護人於法院
    調查證據時，知有第159 條第1 項不得為證據之情形，而未
    於言詞辯論終結前聲明異議者，視為有前項之同意，刑事訴
    訟法第159 條之5 定有明文。查本案所引用之被告以外之人
    審判外之言詞或書面陳述，被告甲○○及檢察官於本院審理
    時，知有第159 條第1 項不得為證據之情形，而未於言詞辯
    論終結前聲明異議，本院審酌該等言詞陳述及書面陳述作成
    之情況，未見有何不適當之情形，故依前開規定，均應有證
    據能力。
二、訊據被告坦承於上開時地持玻璃杯傷害告訴人乙○○之事實
    ，惟請求與告訴人和解，希望從輕量刑等語。經查：上開事
    實業經證人即告訴人乙○○於警詢及偵查中證述明確（見警
    卷第4 ～5 頁、99年度偵字第564 號卷第8 ～9 頁），並有
    現場照片、告訴人受傷照片共13紙（見警卷第8 頁及上開偵
    查卷後附照片）在卷可稽，足認被告之任意性自白與事實相
    符，應堪採信。此外，復有告訴人提出之陽明醫院99年1 月
    3 日診斷證明書在卷可參（見警卷第16頁），從而，本件事
    證明確，被告之犯行堪予認定，應依法論科。
三、核被告所為，係犯刑法第277 條第1 項之傷害罪。被告前因
    傷害案件，經本院以96年度嘉簡字第142 號判處有期徒刑4
    月，上訴後，經本院以96年度簡上字第73號上訴駁回確定，
    嗣經裁定減刑為有期徒刑2 月，於96年12月14日執行完畢，
    有臺灣高等法院被告前案紀錄表在卷可稽，其於受有期徒刑
    之執行完畢後5 年內故意再犯本件有期徒刑以上之刑之罪，
    為累犯，應依刑法第47條第1 項規定，加重其刑。按量刑輕
    重係屬事實審法院職權自由裁量事項，若已斟酌刑法第57條
    各款所列情狀而未逾法定刑度，不得遽指為違法。倘下級審
    法院量定之刑，並無過重或失輕之不當，則上級審法院對下
    級審法院之職權行使，原則上應予尊重（最高法院72年台上
    字第6696號判例、85年度台上字第2446號判決參照）。查原
    審認被告罪證明確，因而適用刑事訴訟法第449 條第1 項、
    第454 條第2 項、刑法第277 條第1 項、第47條第1 項、第
    41 條 第1 項前段，刑法施行法第1 條之1 第1 項、第2 項
    前段，量處有期徒刑3 月，並諭知以新臺幣1,000 元折算1
    日之易科罰金折算標準，認事用法均無不當，量刑亦屬妥適
    ；至被告上訴意旨雖請求與告訴人和解，希望不用賠償，可
    無條件和解等語，惟告訴人另行起訴請求被告賠償新臺幣10
    萬元，且認被告犯後態度惡劣而無和解意願等情，業經其陳
    述在卷（見本院卷第58頁），雙方迄於本院審理時仍未達成
    和解，是被告請求輕判為無理由，應予駁回。
據上論斷，應依刑事訴訟法第455 條之1 第1 項、第3 項、第
368 條，判決如主文。
本案經檢察官曹合一到庭執行職務。
中    華    民    國    99    年    7     月    16    日
                  刑事第四庭  審判長法  官   蔡憲德
                                    法  官   王慧娟
                                    法  官   梁淑美
上列正本證明與原本無異。
本件不得上訴。
中    華    民    國    99    年    7     月    16    日
                                    書記官   林金福

司法院資訊處製作；財團法人民間司法改革基金會備份。
